臺灣臺北地方法院小額民事判決
　　　　　   　　　                110年度北小字第4985號
原    告  陳正芬    （地址詳卷）
被    告  黃拓榮  

上列當事人間請求侵權行為損害賠償事件，經本院刑事庭移送前
來(110年度簡附民字第43號)，本院於民國111年2月24日言詞辯
論終結，判決如下：
    主    文
被告應給付原告新臺幣肆萬捌仟零捌拾元，及自民國一一○年八
月十七日起至清償日止，按年息百分之五計算之利息。
原告其餘之訴駁回。
訴訟費用由被告負擔。
本判決原告勝訴部分得假執行。但被告如以新臺幣肆萬捌仟零捌
拾元預供擔保後，得免為假執行。
原告其餘假執行之聲請駁回。
    事實及理由
壹、程序方面：
    原告原起訴請求被告給付原告新臺幣（下同）67,890元，及
    自起訴狀繕本送達翌日起至清償日止，按年息5％計算之利息
    （見本院110年度簡附民字第43號卷第7頁)，訴訟進行中，
    原告先變更為請求被告給付原告89,790元，及自起訴狀繕本
    送達翌日起至清償日止，按年息5％計算之利息（見本院卷第
    50頁），再變更為請求被告給付原告77,890元，及自起訴狀
    繕本送達翌日起至清償日止，按年息5％計算之利息（見本院
    卷第68頁），嗣變更為請求被告給付原告67,890元，及自起
    訴狀繕本送達翌日起至清償日止，按年息5％計算之利息（見
    本院卷第125頁），為民事訴訟法第255條第1項第3款所許，
    合先敘明。
貳、實體方面：
一、原告主張：被告於民國109年9月23日晚間，沒有煮熟原告購
    買之麵條，原告要離開時，被告從背後拿椅子朝原告後腦砸
    ，致原告受有頭皮外傷合併頭皮血腫之傷害。為此依侵權行
    為之法律關係，請求被告賠償醫藥費3,080元、精神慰撫金6
    4,810元，共計67,890元等語。並聲明：㈠被告應給付原告67
    ,890元，及自起訴狀繕本送達翌日起至清償日止，按年息5％
    計算之利息。㈡願供擔保請准宣告假執行。
二、被告辯稱：原告請求賠償之精神慰撫金太高等語。並聲明：
    原告之訴駁回。
三、得心證之理由：
  ㈠經查，黃拓榮於109年9月23日晚間7時41分許，在位於臺北市
    ○○區○○街000巷00號之「丸E玩滷味」店內，與顧客陳正芬因
    滷味煮熟問題發生口角爭執，詎黃拓榮基於傷害之犯意，手
    持塑膠椅丟砸陳正芬，致陳正芬受有頭皮外傷合併頭皮血腫
    之傷害之事實，業據原告提出台北長庚紀念醫院診斷證明書
    為證（見本院卷第105頁），並為被告黃拓榮所不爭執，且
    上開事實經本院110年度簡字第1351號、110年度簡上字第14
    3號刑事判決認定屬實，並依傷害罪判處被告拘役30日確定
    ，此亦有上開刑事判決書在卷可考（見本院卷第13至16頁、
    第79至82頁），足認被告於109年9月23日所為上述傷害原告
    之行為，致原告受有頭皮外傷合併頭皮血腫之傷害，已構成
    侵權行為。
  ㈡按因故意或過失，不法侵害他人之權利者，負損害賠償責任
　　；不法侵害他人之身體或健康者，對於被害人因此喪失或減
    少勞動能力，或增加生活上之需要時，應負損害賠償責任；
    不法侵害他人之身體、健康、名譽、自由、信用、隱私、貞
    操，或不法侵害其他人格法益而情節重大者，被害人雖非財
    產上之損害，亦得請求賠償相當之金額，民法第184條第1項
    前段、第193條第1項、第195條第1項前段分別定有明文。本
    件被告不法侵害原告之身體，既經認定，則原告主張依上開
    規定請求被告賠償原告因而所受之損害，即屬有據。茲就原
    告請求被告賠償之各項金額，應否准許，分述如下：
　⒈醫藥費部分：
　　查原告主張其於109年9月23日受有頭皮外傷合併頭皮血腫之
    傷害後，共計支出醫藥費3,080元之事實，已據其提出台北
    長庚紀念醫院醫療費用收據為證（見本院卷第105至115頁）
    ，堪信屬實，是其請求被告賠償醫藥費3,080元，洵屬有據
    。
　2.精神慰撫金部分：
　　再按不法侵害他人之人格權，被害人受有非財產上損害，請
    求加害人賠償相當金額之慰撫金時，法院對於慰撫金之量定
    ，應斟酌實際加害情形、所造成之影響、被害人所受精神上
    痛苦之程度、雙方之身分、地位、經濟狀況及其他各種情形
    ，以核定相當之數額（最高法院著有47年台上字第1221號、
    51年台上字第223號、76年台上字第1908號判例可資參照）
    。本院審酌被告與顧客即原告陳正芬因滷味煮熟問題發生口
    角爭執，竟未能克制自身情緒，衝動率爾手持塑膠椅朝原告
    丟擲，致原告因此受有頭部外傷合併頭皮血腫之傷害，原告
    之身體、精神確受有痛苦，並斟酌原告現年41歲、學歷為碩
    士畢業，被告現年53歲、學歷為大學畢業，及兩造之身分、
    地位、財產、經濟能力等一切情狀，認本件原告得請求被告
    賠償之精神慰撫金以45,000元為適當。
　3.末按給付無確定期限者，債務人於債權人得請求給付時，經
    其催告而未為給付，自受催告時起，負遲延責任。其經債權
    人起訴而送達訴狀，或依督促程式送達支付命令，或為其他
    相類之行為者，與催告有同一之效力；遲延之債務，以支付
    金錢為標的者，債權人得請求依法定利率計算之遲延利息。
    但約定利率較高者，仍從其約定利率；應付利息之債務，其
    利率未經約定，亦無法律可據者，週年利率為百分之五，民
    法第229條第2項、第233條第1項前段、第203 條分別定有明
    文。本件被告經原告起訴請求賠償而未為給付，依上開規定
    ，原告請求被告給付自起訴狀繕本送達翌日即110年8月17日
    起至清償日止，按年息5％計算之法定遲延利息，亦屬有據
    。
四、綜上所述，原告依侵權行為法律關係，請求被告給付醫藥費
    3,080元、精神慰撫金45,000元，共計48,080元，及自110年
    8月17日起至清償日止按年息5％計算之利息之範圍內，為有
    理由，應予准許。至原告逾此部分之請求，為無理由，應予
    駁回。
五、本件原告勝訴部分係小額程序為被告敗訴之判決，依民事訴
    訟法第436條之20規定，應依職權宣告假執行。本院並依同
    法第392條第2項之規定，依職權宣告被告預供擔保，得免為
    假執行。
六、本件為判決之基礎已臻明確，兩造其餘主張、陳述並原告所
    提其餘證據，經審酌後，認均與本件之結論無礙，爰不再一
    一論述，併予敘明。
七、結論：本件原告之訴為一部有理由、一部無理由，依民事訴
    訟法第79條、第436條之20、第392條第2項，判決如主文。
    本件係刑事附帶民事訴訟，由刑事合議庭裁定移送民事庭之
    事件，依刑事訴訟法第504條第2項之規定，免納裁判費，本
    件訴訟費用額，確定如後附計算書所示金額。
中　　華　　民　　國　　111 　年　　3 　　月　　10　　日
                                  法  官  羅富美
計  算  書：
項        目              金  額（新臺幣）    備    註
第一審裁判費                   0元            免徵裁判費
合        計                   0元　　　　　　　　　　　
以上正本係照原本作成。
如不服本判決，須以違背法令為理由，應於判決送達後20日內向
本庭（臺北市○○○路0段000巷0號）提出上訴狀（須按他造當事人
之人數附繕本）。
中　　華　　民　　國　　111 　年　　3 　　月　　10　　日
              　　　　　　　　    書記官　陳鳳瀴
附錄：
一、民事訴訟法第436條之24第2項：對於小額程序之第一審裁判
    上訴或抗告，非以其違背法令為理由，不得為之。
二、民事訴訟法第436條之25：上訴狀內應記載上訴理由，表明
    下列各款事項：
    ㈠原判決所違背之法令及其具體內容。
    ㈡依訴訟資料可認為原判決有違背法令之具體事實。